臺灣彰化地方法院刑事判決
110年度訴字第1104號
公  訴  人  臺灣彰化地方檢察署檢察官
被      告  康英傑


                    （另案在法務部矯正署苗栗監獄苗栗分監執行中）
上列被告因違反毒品危害防制條例案件，經檢察官提起公訴（11
0年度毒偵字第1036號），本院改依簡式程序審理，判決如下：
    主    文
康英傑施用第一級毒品，處有期徒刑拾月，扣案海洛因貳包（驗
餘淨重合計貳點零伍公克，含包裝袋）均沒收銷燬。又施用第二
級毒品，處有期徒刑伍月，如易科罰金，以新臺幣壹仟元折算壹
日，扣案甲基安非他命貳包（驗餘淨重各零點貳壹壹參公克、零
點壹玖肆捌公克，含包裝袋）均沒收銷燬。
    犯罪事實
一、康英傑先後基於施用第一、二級毒品之犯意，於民國110年8
    月12日上午5時22分許採尿時起回溯96小時內之某時，在彰
    化縣員林市山腳路某處，將海洛因摻入香菸內，以點燃吸食
    煙霧之方式，施用第一級毒品海洛因1次。另於上開時地，
    將甲基安非他命置於玻璃球內，以火燒烤後吸食煙霧之方式
    ，施用第二級毒品甲基安非他命1次。
二、案經彰化縣警察局員林分局報告臺灣彰化地方檢察署檢察官
    偵查起訴。
    理    由
一、被告康英傑所犯之本案犯罪，均係死刑、無期徒刑、最輕本
    刑為3年以上有期徒刑以外之罪。其於準備程序就上開被訴
    事實均為有罪之陳述，經本院告知簡式審判程序之旨，並聽
    取其與公訴人之意見後，認無不得或不宜改依簡式審判程序
    進行之情事，爰俱依刑事訴訟法第273條之1第1項規定，裁
    定由受命法官獨任進行簡式審判程序，合先敘明。
二、得心證之理由：
　㈠上揭犯罪事實，訊據被告坦承不諱（見本院卷第185、203至2
    04頁），並有扣案海洛因2包、甲基安非他命2包，以及搜索
    扣押筆錄、扣押物品目錄表各1件在卷可稽（見偵卷第35至3
    9頁）。其中海洛因2包、甲基安非他命2包均經送鑑定，結
    果認為：海洛因2包均含有海洛因成分，驗餘淨重合計2.05
    公克；甲基安非他命2包均為甲基安非他命，驗餘淨重各為0
    .2113公克、0.1948公克等情，有法務部調查局濫用藥物實
    驗室110年9月9日調科壹字第11023009990號鑑定書、衛生福
    利部草屯療養院110年9月2日草療鑑字第1100800556號鑑驗
    書1件附卷可稽（見偵卷第245至247頁）。
　㈡又被告於110年8月12日上午5時22分許經採集尿液送驗，檢驗
    結果認為：可待因數值為836，嗎啡數值為7091，安非他命
    數值為1845，甲基安非他命數值為12246，以上均呈陽性反
    應等情，此有去氧核醣核酸條例以外案件接受尿液採樣同意
    書、彰化縣警察局員林分局委託檢驗尿液代號與真實姓名對
    照認證單、欣生生物科技股份有限公司之立人醫事檢驗所檢
    驗事件「毒品陽性尿液檢體一覽表」重驗結果各1件在卷可
    稽（見偵卷第49、51頁、本院卷第65頁）。
　㈢海洛因施用入人體後水解還原成嗎啡，再循嗎啡之代謝方式
    排出體外；且依醫學臨床實驗，以及根據英國藥學會出版之
    Isolation and Indentification of Drugs一書第2版載明
    ：口服或注射海洛因後可快速吸收，並於血液中迅速代謝成
    6-乙醯嗎啡，然後轉變成嗎啡；再毒品施用後於尿液、血液
    中可檢出之最大時限，與施用劑量、施用頻率、施用方式、
    施用者飲水量之多寡、個人體質、檢體收集時間點及所用檢
    測方法之靈敏度等因素有關，因個案而異，一般於尿液中可
    檢出之最大時限，海洛因為2至4天等情，此有行政院衛生署
    藥物食品檢驗局（現改制為行政院衛生福利部食品藥物管理
    署）73藥檢壹字第030221號函可資參照。又依據Clark's An
    alysis of Drugsand Poisons一書第3版之記述：施用甲基
    安非他命後24小時內，約有施用劑量之70%由尿中排出，經
    人體可代謝出甲基安非他命原態及其代謝物安非他命，且依
    據Jonathan M.等人西元2002年文獻報導，以5名測試者於四
    週內分4次使用，每次施用甲基安非他命20 mg劑量後，收集
    其尿液並以250ng/ml為閾值時，其最長檢出時間為56至96小
    時等情，此有行政院衛生署管制藥品管理局（現改制為行政
    院衛生福利部食品藥物管理署）92年7月23日管檢字第09200
    05609號、93年7月22日管檢字第0930006615號函可資參照，
    以上為本院職務上已知之事實，可知施用海洛因後其尿液可
    檢出之期間2至4天，又施用甲基安非他命後其尿液可檢出之
    最長期間為96小時。
　㈣準此，被告於10年8月12日上午5時22分許經採集尿液送驗，
    檢驗結果認為：呈可待因、嗎啡、安非他命、甲基安非他命
    陽性反應。揆諸上開說明，被告於本院審理中坦承有於前揭
    採尿時點回溯96小時內之某時，施用海洛因、甲基安非他命
    等語，應堪信為真實。綜上，本案事證明確，被告犯行都可
    以認定。
三、被告前因施用毒品案件，經裁定送觀察勒戒，被評定無繼續
    施用毒品傾向，於110年5月21日出所，並由臺灣彰化地方檢
    察署檢察官以110年度毒偵緝字第100、101、102號為不起訴
    處分確定等情，有臺灣高等法院被告前案紀錄表附卷可稽（
    見本院第296號卷第33、39頁）。是被告於上開觀察勒戒執
    行完畢釋放後3年內，再犯本案施用第一、二級毒品之犯行
    ，合於毒品危害防制條例第23條第2項所定之追訴要件，自
    應依法論科。
四、論罪科刑：
  ㈠按海洛因、甲基安非他命分別為毒品危害防制條例第2條第2
    項第1、2款所明定之第一、二級毒品，均不得非法持有、施
    用。是核被告所為，各係犯毒品危害防制條例第10條第1項
    之施用第一級毒品罪，同條第2項之施用第二級毒品罪。又
    被告為供施用而持有海洛因、甲基安非他命之低度行為，分
    別為其施用海洛因、甲基安非他命之高度行為所吸收，均不
    另論罪。另被告所犯上開各罪間，犯意各別、行為互殊，應
    予分論併罰。
  ㈡爰以行為人之責任為基礎，審酌被告除有上述前科外，前於8
    9年間，另因施用毒品案件經執行觀察勒戒、強制戒治，又
    於92、94、95年間，另因施用毒品案件經判決、執行，再與
    其他案件合併定應執行刑後，於107年11月30日假釋出監，
    此有臺灣高等法院被告前案紀錄表存卷可參（見本院卷第18
    至30頁），被告竟未珍惜假釋機會，再犯本案施用毒品案件
    ，顯見其未能悔改並記取教訓；惟念及施用毒品犯罪之本質
    ，為戕害自我身心健康之行為，尚未嚴重破壞社會秩序或侵
    害他人權益；兼衡被告於犯後尚能坦承犯行之態度；暨其自
    述學歷為高職畢業之智識程度，之前在市場從事手工魚丸之
    生活狀況（見本院卷第205頁）等一切情狀，乃分別量處如
    主文所示之刑，並就施用第二級毒品犯行諭知易科罰金之折
    算標準。
五、扣案海洛因2包、甲基安非他命2包，分別為被告施用第一級
    毒品犯行、施用第二級毒品犯行後所剩餘之物，各應依毒品
    危害防制條例第18條第1項前段規定，分別於各該犯行項下
    沒收銷燬之（經取樣鑑驗用罄部分，失其違禁物之性質，毋
    庸宣告沒收）。又盛裝毒品之包裝袋，無論依何種方式分離
    ，均有極微量之毒品殘留（法務部調查局以93年3月19日調
    科壹字第09300113060號函釋參照），是盛裝前開海洛因、
    甲基安非他命之包裝袋，均應整體視為扣案毒品，依前開規
    定併予沒收銷燬之。
據上論斷，應依刑事訴訟法第273條之1第1項、第284條之1、第2
99條第1項前段，判決如主文。
本案經檢察官林芬芳提起公訴，檢察官陳靚蓉到庭執行職務。
中　　華　　民　　國　　111 　年　　6 　　月　　24　　日
                  刑事第六庭    法      官  張琇涵
以上正本證明與原本無異。
如不服本判決應於收受判決後20日內向本院提出上訴書狀，並應
敘述具體理由。其未敘述上訴理由者，應於上訴期間屆滿後20日
內向本院補提理由書( 均須按他造當事人之人數附繕本) 「切勿
逕送上級法院」。
中　　華　　民　　國　　111 　年　　6 　　月　　24　　日
                                書  記  官  潘佳欣
附錄論罪科刑法條全文：
毒品危害防制條例第10條
施用第一級毒品者，處6月以上5年以下有期徒刑。
施用第二級毒品者，處3年以下有期徒刑。